---
id: verbale_interno_7
title: "Verbale 7: 18 novembre 2024"
author: Carraro Agnese
reviewer: Marcon Giulia
documentclass: TWDocumentFull
version: 1.0.0
show-partecipants: true
participants:
  - name: Carraro Agnese
    status: present
  - name: Dal Bianco Riccardo
    status: present
  - name: Marcon Giulia
    status: present
  - name: Monetti Luca
    status: present
  - name: Piola Andrea
    status: present
  - name: Pistori Gaia
    status: present
  - name: Vasquez Manuel Felipe
    status: present
duration: 1h
classification: Interno
---

<!-- ::: {.no-export} -->

# Verbale 7: 18 novembre 2024

<details>
  <summary>Changelog</summary>

<!-- ::: -->

| Data       | Versione | Descrizione                 | Autore         | Data Approvazione | Approvatore   |
| ---------- | -------- | --------------------------- | -------------- | ----------------- | ------------- |
| 18/11/2024 | 1.0.0    | Prima stesura del documento | Carraro Agnese | 19/11/2024        | Marcon Giulia |

Table: Changelog

<!-- ::: {.no-export} -->

</details>

## Dettagli documento:

- **Redatto da:** Carraro Agnese
- **Revisionato da:** Giulia Marcon
- **Durata Riunione:** 1h
- **Classificazione:** Interno
- **Versione:** 1.0.0

## Partecipanti

| Nome                  | Presente | Assente |
| --------------------- | -------- | ------- |
| Carraro Agnese        | x        |         |
| Dal Bianco Riccardo   | x        |         |
| Marcon Giulia         | x        |         |
| Monetti Luca          | x        |         |
| Piola Andrea          | x        |         |
| Pistori Gaia          | x        |         |
| Vasquez Manuel Felipe | x        |         |

<!-- ::: -->

## Ordine del giorno

- Avvio del primo %%sprint|sprint%% con creazione e assegnazione delle %%issue|issue%%.
- Discussione sul funzionamento di %%Jira|jira%%.
- Prendere decisioni riguardo alla gestione della documentazione su %%GitHub|github%%.

## Resoconto

- Discussione sul posizionamento del documento riguardante le norme di %%progetto|progetto%%.
- Ragionamento sui ruoli necessari allo svolgimento dello %%sprint|sprint%%.
- Discussione sulla struttura e sul funzionamento della dashboard su %%Jira|jira%% per il tracciamento delle %%issue|issue%%.
- Definizione e assegnazione delle %%issue|issue%% su %%Jira|jira%% per organizzare lo %%sprint|sprint%%.
- Inizio del primo %%sprint|sprint%%.

## Conclusioni Raggiunte

1. Ristrutturazione della %%repository|repository%% %%GitHub|github%%.
2. Aggiornamento delle norme di %%progetto|progetto%%.
3. Analisi della gestione dell'importazione dei file .csv e .rqif.
4. Analisi di %%Ollama|ollama%% e dei suoi modelli.
5. Analisi dei plug-in su %%VSCode|vscode%%.
